fr-mlpl.aff
FLAG long
SFX pX N 4
SFX pX hoir hu choir
SFX pX hoir hus choir
SFX pX hoir hue choir
SFX pX hoir hues choir

SFX pY Y 6
SFX pY choir choir/n'q'd' échoir
SFX pY choir chéant/n'q' échoir
SFX pY choir chu/L'D'Q' échoir
SFX pY choir chus/D'Q' échoir
SFX pY choir chue/L'D'Q' échoir
SFX pY choir chues/D'Q' échoir

SFX pZ N 2
SFX pZ euvoir euvant pleuvoir
SFX pZ euvoir u pleuvoir

SFX qA N 1
SFX qA alloir allu falloir

SFX rA Y 5
SFX rA lore lore/n'q'd'l'm't's' clore
SFX rA lore losant/n'q'l'm't's' clore
SFX rA lore los/L'D'Q' clore
SFX rA lore lose/L'D'Q' clore
SFX rA lore loses/D'Q' clore

SFX rB Y 0

SFX rC Y 5
SFX rC clore clore/n'q'd' clore
SFX rC clore closant/n'q' clore
SFX rC clore clos/L'D'Q' clore
SFX rC clore close/L'D'Q' clore
SFX rC clore closes/D'Q' clore

SFX rD N 3
SFX rD clore clos clore
SFX rD clore close clore
SFX rD clore closes clore

SFX tA Y 6
SFX tA re re/n'q'd'l'm't's' [dp]re
SFX tA re ant/n'q'l'm't's' [dp]re
SFX tA re u/L'D'Q' [dp]re
SFX tA re us/D'Q' [dp]re
SFX tA re ue/L'D'Q' [dp]re
SFX tA re ues/D'Q' [dp]re

SFX tD Y 6
SFX tD perdre perdre/m't's' perdre
SFX tD perdre perdant/m't's' perdre
SFX tD perdre perdu perdre
SFX tD perdre perdus perdre
SFX tD perdre perdue perdre
SFX tD perdre perdues perdre

SFX tE N 1
SFX tE dre dant dre

SFX tF Y 5
SFX tF rendre rendre/n'q'd'l'm't's' prendre
SFX tF rendre renant/n'q'l'm't's' prendre
SFX tF rendre ris/L'D'Q' prendre
SFX tF rendre rise/L'D'Q' prendre
SFX tF rendre rises/D'Q' prendre

SFX tG Y 5
SFX tG prendre prendre/m't's' prendre
SFX tG prendre prenant/m't's' prendre
SFX tG prendre pris/L'D'Q' prendre
SFX tG prendre prise/L'D'Q' prendre
SFX tG prendre prises/D'Q' prendre

SFX tM N 5
SFX tM outre outant foutre
SFX tM outre outu foutre
SFX tM outre outus foutre
SFX tM outre outue foutre
SFX tM outre outues foutre

SFX tU N 4
SFX tU istre issu tistre
SFX tU istre issus tistre
SFX tU istre issue tistre
SFX tU istre issues tistre

SFX uA Y 6
SFX uA tre tre/n'q'd'l'm't's' tre
SFX uA tre tant/n'q'l'm't's' tre
SFX uA tre tu/L'D'Q' tre
SFX uA tre tus/D'Q' tre
SFX uA tre tue/L'D'Q' tre
SFX uA tre tues/D'Q' tre

SFX uC Y 6
SFX uC battre battre/m't's' battre
SFX uC battre battant/m't's' battre
SFX uC battre battu battre
SFX uC battre battus battre
SFX uC battre battue battre
SFX uC battre battues battre

SFX uD Y 6
SFX uD battre battre/s' battre
SFX uD battre battant/s' battre
SFX uD battre battu battre
SFX uD battre battus battre
SFX uD battre battue battre
SFX uD battre battues battre

SFX vA Y 5
SFX vA ettre ettre/n'q'd'l'm't's' mettre
SFX vA ettre ettant/n'q'l'm't's' mettre
SFX vA ettre is/L'D'Q' mettre
SFX vA ettre ise/L'D'Q' mettre
SFX vA ettre ises/D'Q' mettre

SFX vC Y 5
SFX vC mettre mettre/m't's' mettre
SFX vC mettre mettant/m't's' mettre
SFX vC mettre mis mettre
SFX vC mettre mise mettre
SFX vC mettre mises mettre

SFX wA N 5
SFX wA eindre eignant eindre
SFX wA eindre eint eindre
SFX wA eindre eints eindre
SFX wA eindre einte eindre
SFX wA eindre eintes eindre

SFX wB Y 6
SFX wB indre indre/n'q'd'l'm't's' indre
SFX wB indre ignant/n'q'l'm't's' indre
SFX wB indre int/L'D'Q' indre
SFX wB indre ints/D'Q' indre
SFX wB indre inte/L'D'Q' indre
SFX wB indre intes/D'Q' indre

SFX wD N 5
SFX wD aire aisant faire
SFX wD aire ait faire
SFX wD aire aits faire
SFX wD aire aite faire
SFX wD aire aites faire

SFX wF N 5
SFX wF faire faisant faire
SFX wF faire fait faire
SFX wF faire faits faire
SFX wF faire faite faire
SFX wF faire faites faire

SFX wG N 5
SFX wG aire aisant faire
SFX wG aire ait faire
SFX wG aire aits faire
SFX wG aire aite faire
SFX wG aire aites faire

SFX wL Y 6
SFX wL raire raire/n'q'd'l'm't's' traire
SFX wL raire rayant/n'q'l'm't's' traire
SFX wL raire rait/L'D'Q' traire
SFX wL raire raits/D'Q' traire
SFX wL raire raite/L'D'Q' traire
SFX wL raire raites/D'Q' traire

SFX wM N 2
SFX wM aire ayant raire
SFX wM aire ait raire

SFX wN N 1
SFX wN aire aisant aire

SFX wO N 5
SFX wO aindre aignant aindre
SFX wO aindre aint aindre
SFX wO aindre aints aindre
SFX wO aindre ainte aindre
SFX wO aindre aintes aindre

SFX wP N 5
SFX wP aincre ainquant vaincre
SFX wP aincre aincu vaincre
SFX wP aincre aincus vaincre
SFX wP aincre aincue vaincre
SFX wP aincre aincues vaincre

SFX wQ Y 3
SFX wQ tre tre/n'q'd'm't's' tre
SFX wQ aître aissant/n'q'd'm't's' aître
SFX wQ aitre aissant/n'q'd'm't's' aitre

SFX wR N 10
SFX wR aître aissant naître
SFX wR aitre aissant naitre
SFX wR aître é naître
SFX wR aître és naître
SFX wR aître ée naître
SFX wR aître ées naître
SFX wR aitre é naitre
SFX wR aitre és naitre
SFX wR aitre ée naitre
SFX wR aitre ées naitre

SFX wS N 10
SFX wS aître aissant paître
SFX wS aitre aissant paitre
SFX wS aître u repaître
SFX wS aître us repaître
SFX wS aître ue repaître
SFX wS aître ues repaître
SFX wS aitre u repaitre
SFX wS aitre us repaitre
SFX wS aitre ue repaitre
SFX wS aitre ues repaitre

SFX wT N 14
SFX wT roître roissant croître
SFX wT roitre roissant croitre
SFX wT roître rû recroître
SFX wT roître rûs recroître
SFX wT roître rûe recroître
SFX wT roître rûes recroître
SFX wT roître ru décroître
SFX wT roître rus décroître
SFX wT roître rue décroître
SFX wT roître rues décroître
SFX wT roitre ru .croitre
SFX wT roitre rus .croitre
SFX wT roitre rue .croitre
SFX wT roitre rues .croitre

SFX wU N 8
SFX wU roître rû croître
SFX wU roître rûs croître
SFX wU roître rûe croître
SFX wU roître rûes croître
SFX wU roitre rû croitre
SFX wU roitre rûs croitre
SFX wU roitre rûe croitre
SFX wU roitre rûes croitre

SFX wV Y 11
SFX wV tre tre/n'q'd'l'm't's' tre
SFX wV croître croissant/n'q'd'l'm't's' croître
SFX wV croitre croissant/n'q'd'l'm't's' croitre
SFX wV croître cru/L'D'Q' croître
SFX wV croître crus/D'Q' croître
SFX wV croître crue/L'D'Q' croître
SFX wV croître crues/D'Q' croître
SFX wV croitre cru/L'D'Q' croitre
SFX wV croitre crus/D'Q' croitre
SFX wV croitre crue/L'D'Q' croitre
SFX wV croitre crues/D'Q' croitre

SFX xA N 5
SFX xA roire royant croire
SFX xA roire ru croire
SFX xA roire rus croire
SFX xA roire rue croire
SFX xA roire rues croire

SFX xC N 5
SFX xC oire uvant boire
SFX xC oire u boire
SFX xC oire us boire
SFX xC oire ue boire
SFX xC oire ues boire

SFX xD Y 6
SFX xD boire boire/m't's' boire
SFX xD boire buvant/m't's' boire
SFX xD boire bu boire
SFX xD boire bus boire
SFX xD boire bue boire
SFX xD boire bues boire

SFX xJ N 3
SFX xJ clure clus clure
SFX xJ clure cluse clure
SFX xJ clure cluses clure

SFX xK Y 5
SFX xK clure clure/n'q'd'l'm't's' clure
SFX xK clure cluant/n'q'l'm't's' clure
SFX xK clure clus/L'D'Q' clure
SFX xK clure cluse/L'D'Q' clure
SFX xK clure cluses/D'Q' clure

SFX xL Y 9
SFX xL clure clure/n'q'd'l'm't's' clure
SFX xL clure cluant/n'q'l'm't's' clure
SFX xL clure clus/L'D'Q' inclure
SFX xL clure cluse/L'D'Q' inclure
SFX xL clure cluses/D'Q' inclure
SFX xL clure clu/L'D'Q' [eo].clure
SFX xL clure clus/D'Q' [eo].clure
SFX xL clure clue/L'D'Q' [eo].clure
SFX xL clure clues/D'Q' [eo].clure

SFX xM N 1
SFX xM ourdre ourdant sourdre

SFX xN Y 6
SFX xN soudre soudre/n'q'd'l'm't's' soudre
SFX xN soudre solvant/n'q'l'm't's' soudre
SFX xN soudre solu résoudre
SFX xN soudre solus résoudre
SFX xN soudre solue résoudre
SFX xN soudre solues résoudre

SFX xO N 5
SFX xO oudre ousant coudre
SFX xO oudre ousu coudre
SFX xO oudre ousus coudre
SFX xO oudre ousue coudre
SFX xO oudre ousues coudre

SFX xP Y 6
SFX xP oudre oudre/n'q'd'l' moudre
SFX xP oudre oulant/n'q'l' moudre
SFX xP oudre oulu/L'D'Q' moudre
SFX xP oudre oulus/D'Q' moudre
SFX xP oudre oulue/L'D'Q' moudre
SFX xP oudre oulues/D'Q' moudre

SFX xQ N 5
SFX xQ uivre uivant suivre
SFX xQ uivre uivi suivre
SFX xQ uivre uivis suivre
SFX xQ uivre uivie suivre
SFX xQ uivre uivies suivre

SFX xR Y 3
SFX xR suivre suivre/s' suivre
SFX xR suivre suivant/s' suivre
SFX xR suivre suivi suivre

SFX xS N 1
SFX xS ivre ivant vivre

SFX y1 Y 6
SFX y1 crire crire/n'q'd'l'm't's' crire
SFX y1 crire crivant/n'q'l'm't's' crire
SFX y1 crire crit/L'D'Q' crire
SFX y1 crire crits/D'Q' crire
SFX y1 crire crite/L'D'Q' crire
SFX y1 crire crites/D'Q' crire

SFX yA N 5
SFX yA ire isant lire
SFX yA ire u lire
SFX yA ire us lire
SFX yA ire ue lire
SFX yA ire ues lire

SFX yB Y 6
SFX yB lire lire/n'q'd'l'm't's' lire
SFX yB lire lisant/n'q'l'm't's' lire
SFX yB lire lu/L'D'Q' lire
SFX yB lire lus/D'Q' lire
SFX yB lire lue/L'D'Q' lire
SFX yB lire lues/D'Q' lire

SFX yC N 5
SFX yC ire isant dire
SFX yC ire it dire
SFX yC ire its dire
SFX yC ire ite dire
SFX yC ire ites dire

SFX yD Y 6
SFX yD dire dire/n'q'd'l'm't's' dire
SFX yD dire disant/n'q'l'm't's' dire
SFX yD dire dit/L'D'Q' dire
SFX yD dire dits/D'Q' dire
SFX yD dire dite/L'D'Q' dire
SFX yD dire dites/D'Q' dire

SFX yE N 2
SFX yE édire édisant édire
SFX yE édire édit édire

SFX yF N 5
SFX yF audire audissant udire
SFX yF audire audit udire
SFX yF audire audits udire
SFX yF audire audite udire
SFX yF audire audites udire

SFX yG Y 3
SFX yG dire dire/m't's' dire
SFX yG dire disant/m't's' dire
SFX yG dire dit dire

SFX yJ N 3
SFX yJ ruire ruissant uire
SFX yJ ruire rui uire
SFX yJ ruire ruit uire

SFX yK N 4
SFX yK bduire bduit uire
SFX yK bduire bduits uire
SFX yK bduire bduite uire
SFX yK bduire bduites uire

SFX yL Y 6
SFX yL uire uire/n'q'd'l'm't's' uire
SFX yL uire uisant/n'q'l'm't's' uire
SFX yL uire uit/L'D'Q' uire
SFX yL uire uits/D'Q' uire
SFX yL uire uite/L'D'Q' uire
SFX yL uire uites/D'Q' uire

SFX yM Y 6
SFX yM uire uire/n'q'd'l'm't's' uire
SFX yM uire uisant/n'q'l'm't's' uire
SFX yM uire uit/L'D'Q' uire
SFX yM uire uits/D'Q' uire
SFX yM uire uite/L'D'Q' uire
SFX yM uire uites/D'Q' uire

SFX yN Y 6
SFX yN truire truire/s' uire
SFX yN truire truisant/s' uire
SFX yN truire truit uire
SFX yN truire truits uire
SFX yN truire truite uire
SFX yN truire truites uire

SFX yO Y 6
SFX yO détruire détruire/m't's' détruire
SFX yO détruire détruisant/m't's' détruire
SFX yO détruire détruit détruire
SFX yO détruire détruits détruire
SFX yO détruire détruite détruire
SFX yO détruire détruites détruire

SFX yU N 2
SFX yU uire uisant uire
SFX yU uire ui uire

SFX yV N 9
SFX yV ire isant ire
SFX yV ire it nfire
SFX yV ire its nfire
SFX yV ire ite nfire
SFX yV ire ites nfire
SFX yV ire is cire
SFX yV ire ise cire
SFX yV ire ises cire
SFX yV ire i ffire

SFX yW N 2
SFX yW ire iant rire
SFX yW ire i rire

SFX yX Y 3
SFX yX nuire nuire/s' nuire
SFX yX nuire nuisant/s' nuire
SFX yX nuire nui nuire

SFX yY Y 4
SFX yY ccire ccire/n'q'd'l'm't's' occire
SFX yY ccire ccis/L'D'Q' occire
SFX yY ccire ccise/L'D'Q' occire
SFX yY ccire ccises/D'Q' occire

SFX yZ N 5
SFX yZ rire risant rire
SFX yZ rire rit rire
SFX yZ rire rits rire
SFX yZ rire rite rire
SFX yZ rire rites rire

SFX q+ Y 36
SFX q+ enir enu/L'D'Q' enir
SFX q+ enir enus/D'Q' enir
SFX q+ enir enue/L'D'Q' enir
SFX q+ enir enues/D'Q' enir
SFX q+ tir ti/L'D'Q' tir
SFX q+ tir tis/D'Q' tir
SFX q+ tir tie/L'D'Q' tir
SFX q+ tir ties/D'Q' tir
SFX q+ courir couru/L'D'Q' courir
SFX q+ courir courus/D'Q' courir
SFX q+ courir courue/L'D'Q' courir
SFX q+ courir courues/D'Q' courir
SFX q+ ivre écu vivre
SFX q+ ivre écus vivre
SFX q+ ivre écue vivre
SFX q+ ivre écues vivre
SFX q+ aire u aire
SFX q+ aire us aire
SFX q+ aire ue aire
SFX q+ aire ues aire
SFX q+ dre du dre
SFX q+ dre dus dre
SFX q+ dre due dre
SFX q+ dre dues dre
SFX q+ valoir valu .valoir
SFX q+ valoir valus .valoir
SFX q+ valoir value .valoir
SFX q+ valoir values .valoir
SFX q+ aître u/L'D'Q' aître
SFX q+ aître us/D'Q' aître
SFX q+ aître ue/L'D'Q' aître
SFX q+ aître ues/D'Q' aître
SFX q+ aitre u/L'D'Q' aitre
SFX q+ aitre us/D'Q' aitre
SFX q+ aitre ue/L'D'Q' aitre
SFX q+ aitre ues/D'Q' aitre

SFX q. Y 9
SFX q. enir enu/q' enir
SFX q. tir ti/q' tir
SFX q. courir couru/q' courir
SFX q. ivre écu vivre
SFX q. aire u aire
SFX q. dre du dre
SFX q. valoir valu/q' .valoir
SFX q. aître u/q' aître
SFX q. aitre u/q' aitre
